

Nicolás Díaz Noguera

Administrador Aerocomercial y Aeroportuario

CONTACTO

O CABA Buenos Aires

+54 2932 520188

nicolasdiaznoguera@hotmail.com

in linkedin.com/in/nicolasdnoguera/

OBJETIVO

Desempeñarme en funciones donde pueda aportar al logro de objetivos de la empresa, consolidar conocimientos, adquirir experiencia y enriquecer el aprendizaje continuo.

HABILIDADES

- Expresión Oral
- Manejo de la presión
- Adaptabilidad
- Responsabilidad
- Empatía
- Puntualidad
- Pages
- Keynote
- Word
- PowerPoint

IDIOMAS

Español: Nativo **Inglés:** Intermedio

OTROS

CMA: Vigente

Hab. SAE: VigenteHab. TCP: En trámite

PERFIL

25 años de edad. Estudiante universitario aeronáutico. Estudios abocados a operaciones aerocomerciales y aeroportuarias con fundamentos en administración, economía, gestión de recursos y legislación; haciendo énfasis en materia de seguridad operacional. Dos años de experiencia en atención al cliente, ventas, manejo de caja y sistemas de cobranzas. Ex Cadete Naval en Escuela Naval Militar: conocimiento en conducción de personal, habilidades oratorias, sentido de responsabilidad, resolución de conflictos y trabajo en equipo.

FORMACIÓN

Centro Universitario de Idiomas (CUI) — 2022 - presente

Cursando Nivel 4 del ciclo Básico Extracurricular de Inglés

Universidad Provincial de Ezeiza — 2021 - presente

Cursando Licenciatura en Gestión Aeroportuaria

UTN Regional Mar del Plata — 2021 - 2022

Diplomatura en Administración y Gestión Aerocomercial/Aeroportuaria

Instituto de Formación Profesional Aeronáutica — 2021 - 2022

Egresado Tripulante de Cabina de Pasajeros

CIPE (Ezeiza) — 2021 - 2021

Egresado Señalero de Aeródromo

UTN Regional Mar del Plata - 2020 - 2021

Egresado en Administración y Gestión Aerocomercial/Aeroportuaria

Aeroclub Ushuaia — 2019 - 2021

Alumno piloto privado de avión.

Escuela Naval Militar — 2017 - 2018

Cursado primer año de la institución.

EXPERIENCIA PROFESIONAL

Interbaires S.A. (Dufry) Ezeiza, Buenos Aires — 2022 - Presente

Repositor en Duty Free Shop, Aeropuerto Internacional Ministro Pistarini

Piedras y Maderas S.R.L. Ushuaia, Tierra del Fuego — 2019 - 2020

Responsable de operaciones de caja y cobranza. Atención personalizada al público y ventas. Control de stock, calidad y recepción de mercadería

Armada Argentina. Río Santiago, Buenos Aires — 2017 - 2018

Cadete naval militar. Diferentes experiencias profesionales evocadas al aprendizaje donde hago énfasis en los valores inculcados, la disciplina, responsabilidad y el correcto trato con el personal subalterno y el de mayor jerarquía.

Ángeles Rent a Car. Mar del Plata, Buenos Aires — 2016 - 2017

Atención al cliente, recepción de vehículos y cobranzas.